# 请教陈版，政府给予的门票补贴收入是计入营业收入还是其他收益？

提问人：小盆友 时间：2022-12-20 13:37:59
根据云南省 3 月印发的《关于精准做好疫情防控加快旅游业恢复发展的若干政策措施》，云南省鼓励执行政府指导价的A级旅游景区开展门票降价促销活动，并由省财政按照减免额度，给予50%补贴。根据文件规定，补贴的金额和进入景区的旅游团队、散客的实际人数挂钩。
目前企业收到一部分政府给予的补贴款项，企业想将收到的补贴款项计入营业收入，我的判断是计入其他收益。
企业的依据是《企业会计准则第 16 号——政府补助（ 2017 年 5 月修订）》第五条第一款（一）企业从政府取得的经济资源，如果与企业销售商品或提供服务等活动密切相关，且是企业商品或服务的对价或者是对价的组成部分，适用《企业会计准则第 14 号——收入》等相关会计准则。
企业的立场是其取得的经济资源与企业销售商品或提供服务等活动密切相关，而且受到的款项是其门票的一个组成部分。
我的判断依据是执行政府补助准则还是收入准则，关键是看企业提供服务的最终消费者是谁？如果消费者是政府部门，则执行的是收入准则，而实际最终消费者是进入景区的游客，那么政府按照游客数量给予的补助执行的应该是政府补助准则。
请教陈版，如何来界定上述经济行为是执行收入准则还是政府补助准则？理由是？

回答人：chenyiwei
判断此类情况属于政府补助还是营业收入，主要是看补贴的受益者是谁。如果是景区按政府要求降价，政府根据优惠期间的游客人数和官方要求的降价幅度计算出票款收入损失，按一定比例予以补偿的，则该补偿的受益者还是游客，只是通过企业进行结算。这种情况下可以将与人数、收入挂钩的补贴计入营业收入，类似于可再生能源补贴和新能源汽车购置补贴。其他情况的，应计入其他收益。